【裁判字號】    99,裁,1165
【裁判日期】    990520
【裁判案由】    商標評定
【裁判全文】
最  高  行  政  法  院  裁  定
                                      99年度裁字第1165號
上  訴  人  曾記貿易有限公司
                      23號
代  表  人  林幸嬉
被 上訴 人  經濟部智慧財產局
代  表  人  王美花
參  加  人  上岱實業有限公司
                      2號2樓之4
代  表  人  丙○○
                    送達代收人    丁○○○○
上列當事人間商標評定事件，上訴人對於中華民國99年2月11日
智慧財產法院98年度行商訴字第181號判決，提起上訴，本院裁
定如下：
    主  文
上訴駁回。
上訴審訴訟費用由上訴人負擔。
    理  由
一、按智慧財產案件審理法未規定者，分別依民事、刑事或行政
    訴訟程序應適用之法律，又對於智慧財產法院之裁判，除法
    律別有規定外，得上訴或抗告於終審行政法院，智慧財產案
    件審理法第1條及第32條分別定有明文。而對於高等行政法
    院判決之上訴，非以其違背法令為理由，不得為之，行政訴
    訟法第242條定有明文。依同法第243條第1項規定，判決不
    適用法規或適用不當者，為違背法令；而判決有同條第2項
    所列各款情形之一者，為當然違背法令。是當事人以高等行
    政法院判決有不適用法規或適用法規不當為上訴最高行政法
    院之理由時，其上訴狀或理由書應有具體之指摘，並揭示該
    法規之條項或其內容。如以行政訴訟法第243條第2項所列各
    款情形為理由時，其上訴狀或理由書，應揭示合於該條項各
    款之事實，如未依此項方法表明者，即難認為已對高等行政
    法院判決之違背法令有具體之指摘，其上訴自難認為合法。
二、本件上訴人前於民國92年3月20日以「Tiger Shark及圖」商
    標，指定使用於申請時商標法施行細則第49條所定商品及服
    務分類表第25類之「衣服、褲子、外套、夾克、西裝、領帶
    、內衣、T恤、冠帽、服飾用手套、腰帶、服飾用皮帶、襪
    子、毛襪、圍巾」商品，向被上訴人申請註冊。經被上訴人
    審查，於同年12月1日核准列為註冊第1074718號商標（下稱
    系爭商標）。嗣參加人以系爭商標之註冊違反商標法第23條
    第1項第12款、第13款及第14款規定，於94年10月21日對之
    申請評定。嗣於97年5月30日具狀追加主張系爭商標之註冊
    違反修正前商標法第37條第1項第7款、第12款及第14款規定
    。經被上訴人審查，以98年4月20日中台評字第940409號商
    標評定書為「第1074718號『Tiger Shark及圖』商標之註冊
    應予撤銷」之處分。上訴人不服，遂循序提起本件行政訴訟
    。
三、本件上訴雖以原審判決違背法令為由，惟核其上訴理由狀所
    載內容，係以依混淆誤認之虞審查基準，於判斷二商標有無
    混淆誤認之虞時，尚須斟酌相關消費者對各商標熟悉之程度
    ；經查，依參加人所檢附之資料，其據以評定之商標所使用
    態樣，均與系爭商標所使用態樣迥異，並無產生混淆誤認之
    虞。亦即，原審法院雖認為系爭商標與據以評定之商標3、4
    、5近似，然參加人卻未曾使用過後者，抑或未曾舉證以實
    其說，則何有誤認混淆之可能，詎原審法院就此卻未予審酌
    並敘明理由，自有判決不備理由之違法等理由；無非重申其
    已為原審法院所不採之各項主張，就原審取捨證據、認定事
    實之職權行使，指摘其為不當，或就原審所為論斷，泛言其
    論斷違反論理及經驗法則，核屬對於法令規範意旨之誤解，
    而未具體表明原判決合於不適用法規、適用法規不當或行政
    訴訟法第243條第2項所列各款之情形，難認為對原審判決之
    如何違背法令已有具體之指摘，依首揭說明，其上訴為不合
    法，應予駁回。
四、據上論結，本件上訴為不合法。依行政訴訟法第249條第1項
    前段、第104條、民事訴訟法第95條、第78條，裁定如主文
    。
中    華    民    國    99    年    5     月    20    日
                    最高行政法院第六庭
                        審判長法官  吳  明  鴻
                              法官  林  茂  權
                              法官  侯  東  昇
                              法官  劉  介  中
                              法官  黃  秋  鴻

以  上  正  本  證  明  與  原  本  無  異
中    華    民    國    99    年    5     月    21    日
                              書記官  吳  玫  瑩

司法院資訊處製作；財團法人民間司法改革基金會備份。
